【裁判字號】    93,易,909
【裁判日期】    951011
【裁判案由】    詐欺
【裁判全文】
臺灣桃園地方法院刑事判決               93年度易字第909號
公  訴  人  臺灣桃園地方法院檢察署檢察官
被      告  丙○○
選任辯護人  簡長順律師
上列被告因詐欺案件，經檢察官提起公訴（92年度偵字第14927
號，本院判決如下：
    主  文
丙○○意圖為自己不法之所有，以詐術使人將本人之物交付，處
有期徒刑玖月。
    事  實
一、丙○○與乙○○為舊識，於民國89年4 月間，因甲○○向丙○○借款，然其所經營之「龍譚傢俱行」（負責人江春蘭，
    設於桃園縣龍潭鄉○○村○○街8 巷10號1 樓，下稱本案家
    具行）隨後經營不善，出現資金缺口，恐無力還款，丙○○
    即提議對外尋求資金入股合夥經營該家具行，甲○○遂允諾
    洽商此事，丙○○隨即於同年5 月間，邀集乙○○在桃園縣
    楊梅鎮○○街133 號1 樓丙○○與乙○○共同經營之「志林
    補習班」，與甲○○洽談上開合夥事宜，並由甲○○出示該
    家具行之營利事業登記證暨空白之股東合夥契約書（下稱系
    爭空白契約書）各1 紙予乙○○，使乙○○口頭同意入股新
    台幣（下同）90萬元；然該項投資後因故未能談成，惟丙○○明知如此，竟意圖為自己不法之所有，基於詐欺之犯意，
    故對乙○○隱匿此事，而仍要求乙○○依約繳交合夥股款，
    並屢屢保證此項投資有利可圖，更偽稱家具行有周轉需要而
    要求乙○○追加投資，乙○○不疑有他，因而陷於錯誤，於
    同年6 月間，陸續以附表所示之方法交付投資款項共計135
    萬元予丙○○，丙○○則持該等支票對外調現，因而總共詐
    得135 萬元。嗣因乙○○發現家具行遲未開張並辦妥變更登
    記而前往該處查看，竟發現該家具行已易主經營且成為工廠
    ，其質問丙○○為何如此，丙○○為免其所為東窗事發，因
    而佯稱上開合夥事業生變，並於同年7 月間，在桃園縣楊梅
    鎮○○街345 號7 樓交付甲○○所簽發票面金額90萬元但業
    經提示遭退票之支票1 張（票號318525號，票載發票日89年
    7 月2 日，下稱系爭90萬元支票），要乙○○轉向甲○○催
    討部分投資款，乙○○復向甲○○查問始知合夥之事自始未
    談成，然仍未能取回因投資而簽發流通在外之支票，乙○○
    為確保自身債信，故一再延期換票並支付利息予各該執票人
    （包含不知情之丁○○在內），末以附表所示之方法兌現各
    該充作投資款之支票，因而受有該135 萬元之金錢損失，但
    終究未能取得應有股權，至此，乙○○始確知受騙。
二、案經被害人乙○○訴由本院檢察署檢察官偵查起訴。
    理  由
壹、證據能力：
    按被告以外之人於審判外之言詞或書面陳述，除法律有規定
    者外，不得作為證據，刑事訴訟法第159條第1項固定有明文
    。惟被告以外之人於審判外之陳述，雖不符同法第159 條之
    1至之4之規定，而經當事人於審判程序同意作為證據，法院
    審酌該言詞陳述或書面陳述作成時之情況，認為適當者，亦
    得為證據。又當事人、代理人或辯護人於法院調查證據時，
    知有第159條第1項不得為證據之情形，而未於言詞辯論終結
    前聲明異議者，視為有前項之同意，同法第159條之5亦定有
    明文。查本案證人乙○○及甲○○於檢察事務官調查中所為
    陳述，暨其他具有傳聞性質之書證（詳下述及者），均為審
    判外之陳述而屬傳聞證據，公訴人、被告丙○○及其辯護人
    於本院準備及審理程序中對於各該證據之證據能力及其調查
    ，均表示沒有爭執，且迄於言詞辯論終結前亦未聲明異議，
    本院審酌上開證人陳述作成時之情況，核無違法取證或其他
    瑕疵，認為以之作為證據為適當，上開證人於審判外之陳述
    及相關證據資料，自得作為證據，合先敘明。
貳、事實認定：
一、被告丙○○矢口否認涉有何詐欺犯行，辯稱：是甲○○向伊
    調借款項，伊沒有錢，才建議甲○○轉向乙○○借錢，乙○○為賺取利息差額，因而簽發支票供伊對外向丁○○等人調
    現借給甲○○，並一再延期換票支付利息，自始均與投資本
    案家具行之事無關，伊從未詐騙乙○○之合夥投資款云云；
    辯護人則為其利益答辯稱：縱使被告記憶因時間經過太久而
    有失真或誤植之處，但被告應係本案之共同被害人，從未詐
    騙告訴人乙○○，告訴人之證詞多所矛盾，並非實在等詞。
二、經查：下述(一)至(五)之各該事實，業據被告自承無誤，證人甲○○、乙○○、丁○○並分別結證屬實，且有票根（即(一)之
    2 紙支票）、桃園縣政府營利事業登記證、系爭空白契約書
    、附表所示之50萬、40萬及40萬元支票影本、系爭90萬元支
    票正反面影本、退票理由單、本院89年度促字第27943 號支
    付命令卷附之聲請狀等、台北國際商業銀行社子分行93年12
    月22日函附之附表所示80萬及30萬元支票正、反面影本、丁○○存摺封面影本、臺灣中小企業銀行楊梅分行函附之丁○○帳戶資金往來交易明細等件在卷可稽，是此部分之事實，
    均足堪認定無訛。
  (一)甲○○個人於89年4 月25日及29日分別向被告借款，甲○○
    因而分別簽發票面金額為50萬元（票號：318502號）及90萬
    元（即系爭90萬元支票）支票2 紙交予被告。
  (二)丙○○、乙○○及甲○○3 人，曾於89年5 月間，在桃園縣
    楊梅鎮○○街133 號1 樓「志林補習班」，洽談本案家具行
    之入股投資事宜；乙○○因此取得系爭空白契約書及該家具
    行之營利事業登記證影本。
  (三)乙○○確有於89年6 月間陸續簽發如附表所示之50萬、40萬
    及40萬元之支票共3 紙及現金5萬元交予被告。
  (四)系爭90萬元支票係被告交予乙○○，然因該票經提示後遭退
    票，乙○○遂於89年8 月11日持以向本院民事庭聲請支付命
    令獲准確定。
  (五)上開(三)所示之3 張支票，幾經延期換票，票款共130 萬元，
    其中20萬元由乙○○支付現金彌補票面差額，另外110 萬元
    ，則由乙○○以兌現附表所示之80萬及30萬元支票之方式清
    償應付票款；而該80萬及30萬之支票均經被告背書，票款均
    存入丁○○之臺灣中小企業銀行楊梅分行之帳戶（帳號：00
    000000000 號）內。
三、茲有疑者在於：乙○○所交付之款項，究係被告對乙○○施
    以詐術而向其詐得之款項？抑或如被告所述，確係乙○○借
    給甲○○之款項而與投資家具行之事無關？就此：
  (一)關於被告偕同乙○○與甲○○洽談合夥本案家具行1 事，證
    人甲○○業於本院審理中結證稱：被告有帶人來看，不只乙○○一個人，但沒有談成投資的事，也沒有收到乙○○任何
    投資款項或從被告處取得任何乙○○之支票，伊有出示合夥
    的空白契約書給乙○○看，但後來就沒有繼續談下去了等詞
    明確（見本院卷(一)第122 至126 頁審理筆錄）；此外，證人
    乙○○亦結稱：伊有當著被告及甲○○之面，在楊梅自立街
    133 號1 樓之補習班辦公室內表示要入股，投資款的支票都
    是交給被告而非甲○○，被告沒有說合夥之事未談成，是伊
    自己發現的，而且伊問被告：伊一直繳錢，但為何還沒簽約
    ，或是給予股權證明，被告說變更營業執照還沒有下來，甲○○在89年9 月間，還寫了一封信，告知伊受騙了等詞（見
    本院卷(一)第126 至130 頁、卷(二)第47、48頁審理筆錄），並
    提出甲○○之信函影本1 件以實其說，該信函上確有記載「
    合夥事宜無法達成... 為何開支票向廖姐（被告）借錢的單
    純事情，卻硬將陳大哥（乙○○）拖下水... 在我（甲○○
    ）沒有簽任何收據的情況下，及合夥條件均未議妥簽訂，廖
    姐怎麼會將您交給她的錢交給任何人，更何況您何時交給她
    ，交給她多少我均不知情。」（見本院卷(二)第56頁）等語無
    誤，核與甲○○於檢察事務官前及本院審理中之證詞均相符
    ；再參酌本案查無任何被告等人已就投資家具行之細節、條
    件談妥之積極證據，卷附之依據為系爭空白契約書，但該書
    稿並未用印簽妥，而其上是記載：董事長為被告，對內對外
    代表公司，總經理為甲○○，負責賣場、貨物買賣等節；則
    參諸該等證人證詞及書證即知：從其3 人共同洽談投資家具
    行，乙○○表示同意入股後，都是被告與甲○○、被告與乙○○單方面之接洽，乙○○不知被告與甲○○並未談成合夥
    之事，其主觀上認定被告是董事長，所以將支付投資款之支
    票及現金交給被告，當有疑時亦向被告詢問（此均符合常情
    ），甲○○對被告與乙○○間之聯繫、收受支票等情均不知
    情且未參與，是被告明知與甲○○間並未談成合夥投資家具
    行之事，而仍向乙○○收取作為投資款之支票及現金，並以
    該項投資有利可圖需追加投資、公司變更登記尚未完成等詞
    搪塞訛騙乙○○，其施用詐術之事已明。
  (二)關於甲○○向被告借款之事，甲○○係於89年4 月25日及29
    日分別向被告借款，並簽發票面金額為50萬元（票號：3185
    02號）及90萬元（即系爭90萬元支票）之支票2 紙交予被告
    ，業已如前所述，而證人甲○○對此亦於本院審理中結證稱
    ：被告是用現金交付借款，50萬的票算二分利，實拿39萬元
    ，90萬的票也是二分利，實拿69萬元，是伊載被告到彰化銀
    行楊梅分行，由被告入內領款，在車上交現金給伊，被告從
    來沒有表示過沒有錢，也沒有說過可以去向乙○○借錢，開
    票跟被告借錢的時間在商談投資家具行之前等語甚詳；被告
    則當庭供述：50萬元這張票，是伊開自己的票向丁○○調錢
    ，丁○○算伊二分利，期間3 個月，所以扣3 萬元利益，所
    以，甲○○載伊去銀行領47萬元出來交給甲○○；90萬元這
    張票，是甲○○到志林補習班對伊說需要90萬，伊說伊沒錢
    ，當時乙○○在旁邊聽到此事，乙○○就當場開1 張80萬元
    的支票給伊，伊再拿這張支票向丁○○調錢，丁○○要求伊
    背書，之後伊到楊梅的綠野鄉汽車賓館找丁○○，丁○○當
    場寫取款條給伊，伊再回到補習班跟甲○○會合，由甲○○
    載伊到臺灣中小企業銀行領74萬元出來給甲○○等詞，然甲○○卻證稱：「我確實有載被告到綠野鄉汽車賓館，我沒有
    到補習班，被告從綠野鄉汽車賓館出來後，我直接載她去銀
    行領錢，至於是哪一家銀行我忘了，至於她提到說乙○○也
    在志林補習班，乙○○當場開1 張支票給被告的事情我完全
    不知道，且我是直接去她補習班以外的另外一個家載她的」
    等詞（以上均見本院卷(一)第123 至126 頁審理筆錄）。被告
    與甲○○就甲○○2 筆借款開票的時間、數目之說詞均一致
    （也可解釋被告為何持有系爭90萬元之支票，以致事後可將
    之交給乙○○），其中，甲○○之第一筆借款，依據被告所
    述係向丁○○調借47萬元，而丁○○之臺灣中小企業銀行楊
    梅分行之帳戶（帳號：00000000000 號）於89年4 月25日確
    有一筆47萬元之支出，此有該行函附之資金往來明細1 件在
    卷可稽（見本院卷(二)第73頁），足認甲○○係當天借款，當
    天開票，被告當天調得款項交予甲○○之情均係屬實，甲○○之第二筆借款依其等所述亦係當天借款、當天調錢之模式
    ，而其等與乙○○洽談投資家具行之事，時間點顯係在後，
    甲○○就此亦證述甚詳，則依據時間先後順序來看，甲○○
    2 次向被告借款之時間均是89年4 月底，其等與乙○○洽談
    合夥投資家具行之事係89年5 月底，乙○○交付如附表所示
    共135 萬元之款項係於89年6 月間，則如何能謂發生在後之
    乙○○付款135 萬元與發生在前之甲○○2 筆借款有關？此
    再佐以證人甲○○所述向被告借錢之事乙○○並未在場也未
    參與，乙○○亦堅稱從未開票借錢給甲○○等互核一致之證
    詞益明，反係乙○○與被告、甲○○洽談投資並表示同意入
    股後，乙○○應被告之要求交付投資款135 萬元之事，有符
    合時間先後順序之合理關連，是已難認定被告所收受之13 5
    萬元與甲○○之借款有關。
  (三)況細核上開被告所述持乙○○80萬元之支票向丁○○調錢借
    給甲○○，讓乙○○賺利息差額等節之真實性：
  1.甲○○與乙○○均堅詞否認有此開票調錢之事，證人丁○○
    雖稱被告確曾拿乙○○的票來向伊換現金無誤，然丁○○亦
    稱被告拿票換現金之次數很多次，細節伊均忘了，伊只認被
    告之背書，不會管票是誰開的等語（見本院卷(二)第22至28頁
    審理筆錄），則丁○○既已忘記換過哪些票給被告，自亦無
    從證實該80萬元支票換票之細節究係如何。
  2.被告所謂乙○○80萬元之支票，其後確有「丙○○」之背書
    ，票款亦係存入丁○○上開臺灣中小企業銀行楊梅分行之帳
    戶，此觀諸卷附該支票之正、反面影本自明，然根據該支票
    影本正面，發票日為「90年8 月31日」，而非89年間，但甲○○第2 筆借款之時間係89年4 月29日，果若被告所述：乙○○簽發此張支票向丁○○調得現款借給甲○○之情屬實，
    乙○○為何又需於89年4 月29日簽發該90年8 月31日之「遠
    期支票」供被告持向丁○○調現，而因此需要支付1 年4 月
    以上之高額利息予丁○○（依據丁○○所述，1 百萬借1 個
    月是2 萬元之利息，則乙○○需支付超過25萬元之利息，但
    甲○○簽發90萬的支票，不論實拿69萬或74萬元，乙○○都
    賺不到25萬之利息錢）？此等開票之舉實有違常情且不符被
    告所謂乙○○要賺利差之開票緣由。
  3.乙○○就該80萬元之支票，復證稱：是於90年3 月30日開票
    ，目的為換回流通在外附表編號1 及編號3 之50萬元支票及
    40萬元支票（其中10萬元已用現金彌補票面差額），才一次
    開立此一發票日為90年8 月31日、面額80萬元之支票甚詳，
    且該80萬元支票及附表所載另一張供換票用之30萬元支票票
    款均係存入丁○○之帳戶，業已如前所述，而乙○○所述開
    票、換票之金額、時間均一致且有合理關連，自較被告所述
    用乙○○80萬的支票向丁○○調錢借給甲○○之說可採，被
    告上開所述均與卷存事證相違，則被告顯係將乙○○交付投
    資款之事與其借錢給甲○○之事混為一談，並將90年間替乙○○向丁○○延期換票之事，講成89年間拿乙○○的支票向
    丁○○調現借給甲○○之事，以掩飾家具行之投資自始未談
    成，但其仍隱匿實情，片面向乙○○收取投資款並捏詞保證
    投資仍然有效，僅待變更執照完成之情。
  (四)另被告與乙○○曾共同前往簡長順律師之事務所，要求簡長
    順律師擬具存證信函，簡長順律師因此於89年8 月7 日至郵
    局發出第4027號之存證信函予甲○○，其上記載「本律師據
    當事人丙○○女士來所委稱：『茲有甲○○君以投資為名，
    提出龍潭家具行營利事業登記證原本，並出具合夥契約書稿
    ，然竟於收取本人70萬元、乙○○70萬元，卻將該合夥標的
    物改由第三人經營，而向本人所取得之金錢分文未還... 』
    」等詞（見92年度偵字第14927 號卷第9 頁存證信函影本）
    。對此，證人簡長順於本院審理中結證稱：當時伊根據被告
    所述知道被告與乙○○皆借錢給甲○○，但甲○○支票退票
    ，又未履行讓渡家具行之承諾，故伊建議記載如上，被告及
    乙○○在場均同意如此記載，沒有表示不同意見，被告與乙○○各出70萬元也是被告說的，伊有看到甲○○的支票，但
    不記得張數、金額及有無退票理由單等詞；被告對其證詞表
    示沒有意見，乙○○則稱：伊當時認為這是被告自己要去向
    甲○○要錢，但被告又將系爭90萬元之支票交給伊，說這是
    被告替伊討回來的退股金，要伊去向甲○○要錢，故伊持該
    張支票去聲請支付命令前，有再向被告索討該信函影本，以
    證明其確可向甲○○要錢，伊總共出了135 萬元，90萬元之
    支票縱然已經退票，但也是個保障等詞（以上均見本院卷(二)
    第97至104 頁審理筆錄）。雖簡長順稱其當時認知是乙○○
    也有借錢給甲○○，然其自承此係被告所告知，其亦未核對
    被告所述有無相符之支票或其他憑證，該信函上所記載被告
    交付之70萬元，也與被告與甲○○所稱共有50萬及90萬元2
    筆之借款單筆或加總之數字不符，被告也無表示不同意見，
    是被告為何如此告知簡長順律師而為該等之記載，其動機尚
    屬不明，但該信函之記載，顯與實情不符，縱使在場之被告
    及乙○○均同意如此記載，也不代表乙○○自承借給甲○○
    70萬元無誤，否則，乙○○又何能將超過債權金額之90萬元
    支票持向本院聲請支付命令？是自亦不能據此記載不實之存
    證信函認被告所述乙○○借錢給甲○○之情為真。
四、結論：
  (一)綜上，被告偕同乙○○與甲○○洽談投資入股本案家具行，
    後因故未能談成，但因乙○○已經口頭同意入股，被告竟刻
    意隱匿此一事實，而仍片面向乙○○收取投資款，並偽向乙○○保證投資仍然繼續，只待變更登記完成等節，其意圖為
    自己不法之所有，本於詐欺之犯意而施用詐術甚明；乙○○
    基於認定被告是董事長，且雙方另有多項事業合作及票據往
    來，信任其所述家具行投資情形屬實，因而陷於錯誤，以附
    表所示之方法，交付充作投資款之支票及現金共計135 萬元
    ，被告則將該2 張支票對外調現供作其個人資金運用，因而
    詐得該135 萬元亦無誤；後因乙○○為確保其流通在外之票
    據不致跳票影響個人債信，因而陸續同意以延期換票之方式
    ，最終兌現該等充作投資款之支票，因而受有該135 萬元之
    金錢損失等情亦足堪認定，被告所辯乙○○為賺取利差而開
    票供其調現以借款給甲○○云云，係將無關之兩事混為一談
    ，顯為事後卸責之詞，無足採信。
  (二)至於乙○○陸續支付之延期換票之利息，係乙○○為確保其
    個人債信而同意延期換票下而為之支出，也無證據證明該等
    金錢係由被告所收受，自非被告施用詐術而向乙○○詐得之
    金額。另辯護人雖稱：有必要再傳訊甲○○就合夥還是頂讓
    之事予以查明，然該家具行早於83年5 月2 日即已核准設立
    登記，此有營利事業登記證影本1 件在卷可稽，則被告、甲○○、乙○○於89年間究係談合夥還是談頂讓，究係明股還
    是暗股，均無礙於其等有談投資之事，況甲○○亦就當時從
    未收受乙○○投資款等節證述甚詳，前亦以述及後續收受投
    資款之事均發生在被告與乙○○之間，甲○○自無從得知，
    故實無再予傳訊之必要，均附此敘明。
  (三)雖被告、乙○○等人因時間久遠且票據往來頻繁，導致部分
    供述多所歧異，然上開各節均有足夠之補強證據可佐，是其
    等記憶失真或誤植之處均不影響本案事實之認定，本案事證
    已明，被告之犯行堪以認定，自應依法論科。
參、法律適用：
一、按修正後刑法第2 條第1 項暨第35條之規定，係規範行為後
    法律變更所生新舊法比較適用之準據法暨刑之重輕之基本原
    則，於新法施行後，應適用新法第2 條第1 項及第35條之規
    定；比較新舊法時，亦應就罪刑有關之共犯、未遂犯、想像
    競合犯、牽連犯、連續犯、結合犯，以及累犯加重、自首減
    輕暨其他法定加減原因（如身分加減）與加減例等一切情形
    ，綜其全部罪刑之結果而為比較並整體適用，不能割裂而分
    別適用有利益之條文（最高法院95年第8 次刑庭會議決議及
    27上字第2615號判例參照）。
二、查被告行為後，罰金刑之計算單位及處罰之規定，已有修正
    ：刑法第33條第5 款業於94年2 月2 日修正公布，並自95年
    7 月1 日起施行；修正前刑法第33條第5 款規定「罰金：1
    元以上。」再依罰金罰鍰提高標準條例第1 條提高10倍為銀
    元10元即新臺幣30元以上；修正後刑法第33條第5 款規定「
    罰金：新臺幣1,000 元以上，以百元計算之。」。另95年6
    月14日修正公布刑法施行法第1 條之1 規定：「中華民國94
    年1 月7 日刑法修正施行後，刑法分則編所定罰金之貨幣單
    位為新臺幣。94年1 月7 日刑法修正時，刑法分則編未修正
    之條文定有罰金者，自94年1 月7 日刑法修正施行後，就其
    所定數額提高為30倍。但72年6 月26日至94年1 月7 日新增
    或修正之條文，就其所定數額提高為3 倍。」現行刑法中，
    有關於罰金刑之計算單位及處罰之規定已有修正，自屬法律
    變更。經比較後，修正後詐欺罪罰金刑之最低度業已提高至
    新臺幣1,000 元，較被告行為時之新臺幣30元不利（最高度
    部分則無不同），故經綜合比較前述新、舊法變更結果，應
    依修正後刑法第2 條第1 項前段規定，適用行為時之法律。
三、核被告所為，係犯刑法第339 條第1 項之詐欺取財罪。爰審
    酌被告犯後未能坦承犯行，猶飾詞卸責，態度非佳，且造成
    告訴人乙○○135 萬元之金錢損失，犯罪所造成之損害非輕
    ，然其素行尚可，暨其生活狀況、與告訴人之關係、犯罪之
    目的、動機、手段等一切情狀，量處如主文所示之刑。
據上論斷，應依刑事訴訟法第299 條第1 項前段，修正後刑法第
2 條第1 項前段，刑法第339 條第1 項，罰金罰鍰提高標準條例
第1 條前段，判決如主文。
本案經檢察官柯怡如到庭執行職務。
中    華    民    國    95    年    10    月    11    日
                  刑事第五庭    審判長法  官  潘政宏
                                      法  官  邱滋杉
                                      法  官  吳勇毅
以上正本證明與原本無異。
如不服本判決，應於判決送達後10日內向本院提出上訴狀（應附
繕本）。
                                      書記官  陳夏施
中    華    民    國    95    年    10    月    13    日
附錄論罪科刑法條全文：
中華民國刑法第339條第1項：
(普通詐欺罪)
意圖為自己或第三人不法之所有，以詐術使人將本人或第三人之
物交付者，處五年以下有期徒刑、拘役或科或併科一千元以下罰
金。
附表：
┌──┬────┬─────────┬─────────┐
│編號│ 金 額  │   支 付 方 式    │   兌 現 方 式    │
├──┼────┼─────────┼─────────┤
│ 1  │50萬元  │簽發面額50萬元之支│迭經延期換票，其中│
│    │        │票（發票日89年7 月│10萬元支付現金，另│
│    │        │31日 、票號：PX542│外40萬元，於90年8 │
│    │        │3579號）。        │月31日兌現1 張面額│
│    │        │                  │80萬元之支票（票號│
│    │        │                  │QF0000000號）。   │
├──┼────┼─────────┼─────────┤
│ 2  │40萬元  │簽發面額40萬元之支│迭經延期換票，其中│
│    │        │票（發票日89年10月│10萬元支付現金，另│
│    │        │2日、票號：PX5423 │外30萬元，於90年10│
│    │        │581號）。         │月5 日兌現1 張面額│
│    │        │                  │30萬元之支票（票號│
│    │        │                  │QF0000000號）。   │
├──┼────┼─────────┼─────────┤
│ 3  │45萬元  │簽發面額40萬元之支│迭經延期換票，其中│
│    │        │票（發票日90年1 月│5 萬元支付現金，另│
│    │        │17日、票號：PX5423│外40萬元，於90年8 │
│    │        │585 號）及支付現金│月31日兌現1 張面額│
│    │        │5 萬元。          │80萬元之支票（票號│
│    │        │                  │QF0000000 號）。  │
└──┴────┴─────────┴─────────┘


司法院資訊處製作；財團法人民間司法改革基金會備份。
